【裁判字號】    95,易,2536
【裁判日期】    951229
【裁判案由】    背信
【裁判全文】
臺灣高雄地方法院刑事判決              95年度易字第2536號
公  訴  人  臺灣高雄地方法院檢察署檢察官
被      告  甲○○
上列被告因背信案件，經檢察官提起公訴（95年度偵緝字第3395
號），嗣本院訊問被告後，因被告就其被訴犯罪事實為有罪之陳
述，經詢問被告及檢察官之意見後，合議庭裁定由受命法官依簡
式審判程序獨任審理，並判決如下：
    主  文
甲○○犯背信罪，處有期徒刑參月，如易科罰金，以銀元參佰元
即新臺幣玖佰元折算壹日。
    事  實
一、甲○○於民國92年8 月31日與乙○○簽立「天堂帳號代練契
    約同意書」，雙方約定由乙○○以新臺幣（下同）6,000 元
    為報酬，委任甲○○代其於天堂網路遊戲中以帳號「meli72
    1221」，人物ID「盧達潔瑪」打練角色等級，詎甲○○因缺
    錢花用，明知其為乙○○處理上開事務，應忠實履行，竟意
    圖為自己不法之利益，於92年9 月2 日下午5 時56分至同日
    下午6 時26分止之期間，以乙○○所交付之帳號密碼登入遊
    戲後，隨即違背其任務，擅自將乙○○帳號內所有角色之虛
    擬寶物、道具、裝備計有「+8八尤米」、「+5鋼鐵長靴」、
    「+7精靈鏈甲」、「+7精靈斗篷」、「+7敏捷項鍊」、「+5
    腕甲」、「+7精靈T 恤」等寶物，接續販賣予網路上其他不
    知名之玩家，得款約10,000元供己花用，致生損害於乙○○
    。
二、案經乙○○訴由臺北市政府警察局文山第一分局報告臺灣臺
    北地方法院檢察署檢察官呈請臺灣高等法院檢察署檢察官核
    轉臺灣高雄地方法院檢察署檢察官偵查起訴。
    理  由
一、本件被告甲○○所犯係法定刑為死刑、無期徒刑、最輕本刑
    為3 年以上有期徒刑以外之罪，被告於準備程序進行中就被
    訴事實為有罪之陳述，由受命法官告知簡式審判程序之要旨
    並聽取其與公訴人之意見，經被告同意適用簡式審判程序後
    ，本院亦認無不得或不宜改依簡式審判程序進行之處，爰依
    刑事訴訟法第273 條之1 第1 項、第284 條之1 規定，本院
    合議庭裁定本件由受命法官獨任進行簡式審判程序，合先敘
    明。
二、訊據被告甲○○對其於上揭時間，受告訴人乙○○之委託代
    練天堂遊戲角色等級，竟違背其任務而擅自出售告訴人之虛
    擬寶物之事實，業已坦承不諱，核與告訴人於警、偵訊之指
    訴大致相符，並有手機簡訊相片5 幀、帳號證明書1 紙、遊
    戲橘子公司遊戲歷程6 紙、天堂帳號代練契約同意書1 份在
    卷可憑，足認被告上開自白應與事實相符，本件事證明確，
    被告犯行以堪認定。
三、查被告行為後，如附表所示之相關法律均業經變更，並俱於
    民國95年7 月1 日施行，玆經整體比較結果，裁判時法並未
    較為有利，從而依刑法第2 條第1 項規定，自應適用各該行
    為時法，亦即修正前法至明。核被告甲○○所為，係犯修正
    前刑法第342 條第1 項之背信罪。爰審酌被告受告訴人之委
    託，竟未依約履行，且擅自處分告訴人之虛擬寶物，致告訴
    人受有損失，行為實屬不該，而自案發迄今已歷時3 年餘，
    仍未與告訴人達成和解，賠償告訴人之損失，惟念其犯罪所
    得金額非鉅，且其犯後已坦承犯行等一切情狀，酌情量處如
    主文所示之刑，並諭知易科罰金之折算標準，公訴人求處有
    期徒刑5 月，尚屬過高，併此敘明。
據上論斷，應依刑事訴訟法第273 條之1 第1 項、第299 條第1
項前段，刑法第2 條第1 項前段、修正前刑法第342 條第1 項、
第41條第1 項前段，罰金罰鍰提高標準條例第1 條前段、廢止前
同條例第2條，判決如主文。
本案經檢察官林志祐到庭執行職務。
中    華    民    國    95    年    12    月    29    日
                  刑事第十四庭法  官  謝  雨  真
以上正本證明與原本無異。
如不服本判決，應於判決送達後10日內，向本院提出上訴狀。
中    華    民    國    95    年    12    月    29    日
                              書記官  林  佳  慧
┌───────────────────────────────────────────────┐
│附表：                                                                                        │
├──────┬─────────────┬─────────────┬───────┬────┤
│相關變更條文│行為時法（下稱舊法）之內容│裁判時法（下稱新法）之內容│比  較  理  由│備    註│
├──────┼─────────────┼─────────────┼───────┼────┤
│【罰金刑貨幣│依法律應處罰金、罰鍰者，就│中華民國94年1 月7 日法修正│刑法之貨幣單位│經按現行│
│單位之變更】│其原定數額得提高為2 倍至10│施行後，刑法分則編所定罰金│由「元（指銀元│法規所定│
│罰金罰鍰提高│倍（刑法乃係定明10倍）。第│之貨幣單位為新臺幣。94年1 │）」變更為「新│貨幣單位│
│標準條例第1 │1 條所定得提高倍數之規定，│月7 日刑法修正時，刑法分則│臺幣」，且刑法│折算新臺│
│條前段、第5 │於本條例修正後制定之法律，│編未修正之條文定有罰金者，│分則之罰金數額│幣條例第│
│條→刑法施行│不適用之；本條例修正前公布│自94年1 月7 日刑法修正施行│，亦視該分則先│2 條之規│
│法第1 之1條 │之法律，於本條例修正後修正│後，就其所定數額提高為30倍│前曾修正與否，│定折算後│
│第1 項、第2 │其罰金罰鍰數額或法律經全部│。但72年6 月26日至94年1 月│而分別提高3 或│等值，是│
│項          │修正而其罰金罰鍰數額未予變│7 日新增或修正之條文，就其│30倍。        │以新法並│
│            │更者，亦同。              │所定數額提高為3 倍。      │              │未較有利│
│            │                          │                          │              │。      │
├──────┼─────────────┼─────────────┼───────┼────┤
│刑法第33條第│罰金：（銀元）1 元以上。  │罰金：新臺幣1000元以上…。│罰金刑之下限，│舊法有利│
│5 款：罰金刑│                          │                          │由銀元10元（亦│        │
│下限變更    │                          │                          │經提高）即新臺│        │
│            │                          │                          │幣30元，提高為│        │
│            │                          │                          │新臺幣1000元  │        │
├──────┼─────────────┼─────────────┼───────┼────┤
│【易科罰金折│犯最重本刑為5 年以下有期徒│犯最重本刑為5 年以下有期徒│易科罰金折算標│舊法有利│
│算標準變更】│刑以下之刑之罪，而受6 個月│刑以下之刑之罪，而受6 個月│準由銀元300 元│        │
│修正前刑法第│以下有期徒刑或拘役之宣告…│以下有期徒刑或拘役之宣告者│即新臺幣900 元│        │
│41條第1 項前│得以（銀元，下同）1 元以上│，得以新臺幣1000元、2000元│，提高為以新臺│        │
│段、修正前罰│3 元以下折算1 日，易科罰金│或3000元折算1 日，易科罰金│幣1000元、2000│        │
│金罰鍰提高標│。依刑法第41條易科罰金…就│。                        │元或3000元折算│        │
│準條例第2 條│其原定數額提高為100 倍折算│                          │1日           │        │
│→現行刑法第│1 日；法律所定罰金數額未依│                          │              │        │
│41 條 第1 項│本條例提高倍數，或其處罰法│                          │              │        │
│前段        │條無罰金刑之規定者，亦同。│                          │              │        │
└──────┴─────────────┴─────────────┴───────┴────┘
附錄本案論罪科刑法條：
修正前刑法第342條
為他人處理事務，意圖為自己或第三人不法之利益，或損害本人
之利益，而為違背其任務之行為，致生損害於本人之財產或其他
利益者，處5 年以下有期徒刑、拘役或科或併科1 千元以下罰金
。
前項之未遂犯罰之。


司法院資訊處製作；財團法人民間司法改革基金會備份。
